台灣苗栗地方法院刑事判決　　　　　　　　　　　　　　九十年度簡上字第五四號
　　上訴人即
　　被　　告　己○○
右上訴人因竊盜案件，不服本院簡易庭九十年度苗簡字第二六六號，中華民國九十年
九月二十八日第一審簡易判決（聲請簡易處刑案號：台灣苗栗地方法院檢察署九十年
度偵字第一四０四號）提起上訴，及臺灣苗栗地方法院檢察署移送併辦（九十年偵字
第四八八二號），本院管轄第二審合議庭判決如左：
    主  文
原判決撤銷。
己○○連續竊盜，處有期徒刑陸月，如易科罰金，以參佰元折算壹日。
扣案水管壹條、塑膠桶壹個及鑰匙壹支，均沒收。
    事  實
一、己○○基於意圖為自己不法所有之概括犯意，（一）先於民國九十年一月二十日
    晚上十時四十分許，駕駛車牌號碼ＵＪ─三八八六號廂型車，搭載一真實姓名、
    年籍均不詳之成年男子，途經苗栗縣苗栗市嘉盛里十二鄰三之十一號前，見戊○○所有之車牌號碼ＭＥ─八九七三號自小貨車停放該處，乃與該男子基於共同犯
    意之聯絡，推由該名男子持水管一條及塑膠桶一個下車，徒手打開戊○○小貨車
    之油箱，竊取其內之汽油，其則在車上把風，之後為張鴻欽發現追出查看，己○○乃立即駕車搭載該名男子逃逸，始未得逞，並將上開水管及塑膠桶留在現場；
    （二）又於九十年十月十六日晚上十一時許，在苗栗縣後龍鎮豐富火車站前五百
    公尺馬路旁，見乙○○所有，當時為不詳姓名之人持有中之原車牌號碼ＭＪ─五
    六二八號，遭該不詳姓名之人改掛ＭＥ─二一二二號車牌之自用小貨車一輛（該
    車原係乙○○所有，於九十年十月十日凌晨四時許，在苗栗市○○里○○路聖地
    廟附近，遭不詳姓名之人竊取停放在該處），即以其所有鑰匙一支竊取，得手後
    ，留供己用，嗣於九十年九月十九日凌晨四時四十分許，在苗栗縣造橋鄉○○村
    ○鄰○○道路上，經警當場查獲其駕駛該部自用小貨車，並扣得其所有供竊盜用
    之鑰匙一支，始查悉上情。
二、案經戊○○訴由苗栗縣警察局苗栗分局報請臺灣苗栗地方法院檢察署檢察官偵查
    起訴暨移送併案審理。
    理  由
一、訊據被告己○○對於右揭犯罪事實（二）所載犯行，坦承不諱，核與被害人乙○○指訴情節大致相符，復有車輛竊盜資料個別查詢報表、贓物認領保管單各一份
    附卷可稽，並有鑰匙一支扣案可憑，被告上開自白，核與事實相符，足堪採信，
    此部分事證明確，被告犯行已經證明。
二、訊據被告己○○則矢口否認有何前述犯罪事實（一）所載犯行，辯稱：當天伊僅
    係路過該處且因紅燈而暫停一下，當時車上僅有伊一人，並未搭載其他人，況且
    伊駕駛之車輛汽油錢均係老闆甲○○支付，伊無偷人汽油之必要云云。惟查：
（一）此部分事實，迭經告訴人張鴻欽於偵訊及本院調查時指訴：九十年一月二十日
      晚上，伊所有之車牌號碼ＭＥ─八九七三號自小貨車停放在苗栗縣苗栗市嘉盛
      里十二鄰三之十一號前，伊聽到丙○○喊叫，出門查看，即見到有人在偷油，
      該人之後從駕駛座旁上車，由另一個人坐在駕駛座上將車子開走，駕駛與庭上
      被告身材差不多，伊立即記下車號，且該車有貼貼紙，載名汽車行的暫時停車
      牌，伊住處距離紅綠燈有十五公尺遠，且當晚前面沒有其他車子，被告駕車不
      可能因等紅燈而停在該處等語（參見本院卷五二、五三頁筆錄）；核與目擊證
      人丙○○證述：案發當晚約十點多，伊見到有一台車靠近伊家車子時，即叫張
      鴻欽出來，見到一個人在偷汽油，伊見另一人在駕駛座上，下來的另一個人係
      持吸管及塑膠桶子在抽油，該人之後坐在駕駛座旁邊的位置，另一人即將車子
      開走等語（參見本院卷四八至五十頁筆錄）相符，其二人並當庭繪製現場圖，
      亦核與本院函請苗栗縣警察局北苗派出所至現場繪置相關位置圖、標示距離並
      拍照結果相符合，此有告訴人、證人庭繪現場草圖二份、該派出所函覆之現場
      圖一份、現場照片四幀附卷可稽。參以告訴人與證人能明確指認該車車號、顏
      色、車前擋風玻璃處放置有一塊標有「暫停一下，若有擋道請來電」字樣之貨
      車狀牌子，是當無錯認之可能。
（二）而上開出現在竊案現場之車牌號碼ＵＪ─三八八六號廂型車，係證人甲○○於
      八十九年八、九月間開始借予被告使用，且甲○○並未將之再借予他人使用，
      此業據甲○○於本院調查中證述明確（參見本院卷四六頁筆錄），而被告亦自
      承當天確實有駕駛該車經過該處，且有見到一個人走出來，伊看了一下，不是
      認識的，伊即離開等語（參見本院卷第三一至三三頁筆錄），是於案發當時所
      見駕駛上開廂型車之人應確係被告江維環無誤，且當時尚有另一不詳姓名之人
      出現在現場一情，亦甚明確。
（三）被告於偵查中亦供稱：伊係以該廂型車載工人到台中做土木等語，觀以卷附照
      片所示嫌犯遺留於案發現場竊取汽油所用之塑膠桶上亦明顯沾有水泥土粉，即
      可知該塑膠桶應係被告攜至現場之物，此外，並有水管一支及塑膠桶一個扣案
      可憑，被告所辯顯屬卸責之詞，不足憑採，證人甲○○雖證述被告駕車所需之
      汽油，只要有發票，即可向其請款等語，惟此無法對被告做有利之認定，本案
      事證明確，被告此部分犯行已經證明。
二、核被告犯罪事實（一）與不詳姓名之男子於竊取告訴人所有小貨車油箱內汽油時
    ，因為告訴人發現而逃離，並將未裝滿汽油之塑膠桶連同管子留在現場，顯已著
    手於竊盜行為之實施而不遂，核被告所為係犯刑法第三百二十條第三項之竊盜未
    遂罪，其與該不詳姓名之男子間有犯意之聯絡及行為之分擔，為共同正犯；被告
    犯罪事實（二）部分，因該貨車雖遭不詳姓名之人所竊，然因尚可使用，並未遭
    棄置，仍係在該不詳姓名之持有中，被告對之竊取，仍屬竊盜行為（即所謂竊盜
    之竊盜），核其所為，係犯刑法第三百二十條第一項竊盜既遂罪。被告先後二次
    竊盜犯行，時間緊接，方法相同，雖有一次犯行係屬未遂，然其基本犯罪事實仍
    屬相同，顯係基於概括犯意反覆為之，應依連續犯之規定論以竊盜既遂一罪（參
    照最高法院六十七年第六次暨第七次刑事庭庭推總會議決議 (一)），並依法加
    重其刑。又犯罪事實（二）部分雖未據檢察官起訴，惟與前揭起訴書之竊盜犯罪
    事實有連續犯之裁判上一罪關係，已如前述，當為起訴效力所及，依審判不可分
    之原則，本院自得一併予審究。原審經審理之結果，認被告罪證明確，予以論科
    ，固非無見。但查，被告另有上開犯罪事實（二）併辦犯行，原審未及併辦審理
    ，自有未洽。被告提起上訴，請求就其犯罪事實（一）部分改判無罪云云，固無
    理由，但原判決既有上開可議，即屬無可維持，應由本院撤銷改判。爰審酌被告
    之素行、犯罪之動機、目的、行竊手段、所得利益、犯罪後坦承部分犯行之態度
    等一切情狀，量處如主文第二項所示之刑，併諭知易科罰金之折算標準，以示懲
    儆。另扣案水管一條、塑膠桶一個、鑰匙一支，被告所有，且供其竊盜犯罪之用
    ，均應依刑法第三十八條第一項第二款沒收。
三、併辦意旨另略以：被告於九十年十月十九日凌晨四時許，在苗栗縣後龍鎮校椅里
    六鄰利德工程股份有限公司承包臺灣高鐵施工工地，竊取Ｏ型鐵模，因認被告另
    涉竊盜罪嫌云云。惟此部分業據被害人丁○○於檢察官偵訊時陳述：遭竊之Ｏ型
    鐵模，係公司已經使用過不要的，沒什麼價值等語（參見九十偵字第四八八二卷
    第三九頁筆錄），則被告所為與竊盜罪無涉，本院無從審酌，應退由檢察官另行
    處理，併此敘明。
據上論斷，應依刑事訴訟法第四百五十五條之一第一項、第三項、第三百六十四條、
第三百六十九條第一項前段、第二百九十九條第一項前段、刑法第五十六條、第三百
二十條第一項、第四十一條第一項前段、罰金罰提高標準條例第一條前段、第二條，
判決如主文。
本案經檢察官黃棋安到庭執行職務
中      華      民      國    九十一    年      五      月     三十     日
                                臺灣苗栗地方法院刑事第二庭
                                    審判長法  官  郭  千  黛
                                          法  官  張  珈  禎
                                          法  官  黃  賢  婷
右正本證明與原本無異。
不得上訴。
                                          書記官  陳  文  聰
中      華      民      國    九十一    年      五      月     三十     日
